【裁判字號】    95,訴,690
【裁判日期】    950616
【裁判案由】    
【裁判全文】
臺灣彰化地方法院刑事判決               95年度訴字第690號
公  訴  人  臺灣彰化地方法院檢察署檢察官
被      告  甲○○
                    （另案在臺灣彰化監獄彰化分監執行中）
上列被告因違反毒品危害防制條例案件，經檢察官提起公訴（95
年度毒偵字第1246號）本院合議庭裁定由受命法官獨任進行簡式
審判程序，判決如下：
    主  文
甲○○施用第一級毒品，累犯，處有期徒刑壹拾月。
    犯罪事實
一、甲○○曾於民國92年間，因施用毒品案件，經本院以92年度
    訴字第1290號刑事判決判處有期徒刑9 月確定，並於94年1
    月28日縮短刑期執行完畢。其前於89年間因施用毒品案件，
    經本院以89年度毒聲字第4739號裁定送勒戒處所觀察、勒戒
    後，認有繼續施用毒品之傾向，經本院以89年度毒聲字第51
    05號裁定令入戒治處所施以強制戒治，並以90年度毒聲字第
    1175號裁定停止戒治付保護管束，復以90年度毒聲字第2548
    號裁定撤銷停止戒治令入戒治處所施以強制戒治，於91年5
    月17日強制戒治執行完畢釋放，經臺灣彰化地方法院檢察署
    檢察官以91年度戒毒偵字第579 號、第580 號為不起訴處分
    確定。復於94年間因施用第1 級毒品案件，經本院以94年度
    訴字第1572號刑事判決判處有期徒刑10月，經上訴由臺灣高
    等法院臺中分院於95年1 月10日以94年度上訴字第2595號刑
    事判決撤銷原審判決，改判處有期徒刑1 年，並於95年2 月
    3 日確定（現執行中）。詎其不知悔改，明知海洛因業經公
    告為毒品危害防制條例第2 條第2 項所列管之第1 級毒品，
    不得非法持有、施用，復基於施用第1 級毒品海洛因之犯意
    ，於前揭強制戒治執行完畢釋放後5 年內，於95年2 月18日
    晚上約7 、8 時許，在其位於彰化縣花壇鄉○○路○ 段711
    號住處內，將海洛因摻水以注射針筒注入體內之方式，施用
    第1 級毒品海洛因1 次。嗣經警方於95年2 月19日上午10時
    15分，持本院核發搜索票至其上揭住處內搜索查獲，且於95
    年2 月19日中午12時50分採尿送驗後，始知上情。
二、案經彰化縣警察局報請臺灣彰化地方法院檢察署檢察官偵查
    起訴。
    理  由
一、本案被告甲○○所犯係死刑、無期徒刑、最輕本刑為3 年以
    上有期徒刑以外之罪，其於準備程序就前揭被訴事實為有罪
    之陳述，經受命法官告知簡式審判程序之旨，並聽取其與公
    訴人之意見後，本院認無不得或不宜改依簡式審判程序進行
    之處，爰依刑事訴訟法第273 條之1 第1 項、第284 條之1
    ，裁定本案由受命法官獨任進行簡式審判程序，合先敘明。
二、訊據被告對其於上揭時、地，施用第1 級毒品海洛因之事實
    ，於本院審理時（參見本院95年6 月5 日審判筆錄）坦承不
    諱。另查：
  (一)被告係於95年2 月19日中午12時50分，經臺灣彰化地方法院
    檢察署委託警方採集被告尿液送驗結果，呈嗎啡陽性反應，
    此有詮昕科技股份有限公司95年3 月9 日報告編號00000000
    號濫用藥物尿液檢驗報告及尿液代號與真實姓名對照認證單
    各1 紙（參見臺灣彰化地方法院檢察署95年度毒偵字第1246
    號偵查卷宗第22頁、第23頁）附卷可稽，足見被告確有施用
    第1級 毒品海洛因之事實無訛。
  (二)按海洛因施用入人體後水解還原成嗎啡，再循嗎啡之代謝方
    式排出體外，業據行政院衛生署藥物食品檢驗局73藥檢壹字
    第030221號函說明綦詳，且依醫學臨床實驗及根據英國藥學
    會出版Isolationand Indentification of Drugs一書第293
    頁載明：海洛因經注射入人體後，在體內迅速水解成６Mono
    acetyImorphine，再緩緩繼續水解成嗎啡，然後再循嗎啡之
    代謝方式排出，同書第431 至432 頁並載有：嗎啡經注射入
    人體後，約50% 以上於8 小時內自尿中排出，至24小時排出
    約90% ，但48小時後仍有微量可檢出等語。是依上開說明，
    佐以被告前揭尿液檢驗報告，被告自白於前揭時間，有施用
    第1 級毒品海洛因1 次等語，核與前揭事證相符，應堪採信
    。
  (三)另犯毒品危害防制條例第10條施用第1 級毒品之罪者，檢察
    官應先聲請法院裁定將被告令送勒戒處所觀察、勒戒，經觀
    察、勒戒後，認有繼續施用毒品傾向者，應由檢察官裁定聲
    請法院裁定令入戒治處所施以強制戒治，且經強制戒治執行
    完畢釋放後，5 年內再犯第10條之罪，檢察官應依一般刑事
    訴訟程序予以起訴論罪科刑，此觀諸毒品危害防制條例第20
    條第1 項、第2 項、第23條第2 項前段規定自明。經查，被
    告前於89年間因施用毒品案件，經本院以89年度毒聲字第47
    39號裁定送勒戒處所觀察、勒戒後，認有繼續施用毒品之傾
    向，經本院以89年度毒聲字第5105號裁定令入戒治處所施以
    強制戒治，並以90年度毒聲字第1175號裁定停止戒治付保護
    管束，復以90年度毒聲字第2548號裁定撤銷停止戒治令入戒
    治處所施以強制戒治，於91年5 月17日強制戒治執行完畢釋
    放，經臺灣彰化地方法院檢察署檢察官以91年度戒毒偵字第
    579 號、第580 號為不起訴處分確定等情之事實，此有臺灣
    高等法院被告全國前案紀錄表、臺灣彰化地方法院檢察署刑
    案資料查註紀錄表各1 紙附卷可參。被告前既曾因施用毒品
    案件，經強制戒治後，復因施用毒品，其於前開強制戒治執
    行完畢釋放後5 年內，再犯本案施用毒品罪，依毒品危害防
    制條例第23條第2 項之規定，屬應依法論罪科刑之行為，依
    前開說明，本案被告上開所為，係於91年5 月17日強制戒治
    執行完畢釋放後5 年內，再犯毒品危害防制條例第10條第1
    項施用第1 級毒品罪，本案事證明確，被告上開犯行洵堪認
    定。
三、按海洛因為毒品危害防制條例第2 條第2 項第1 款所明定之
    第1 級毒品。核被告所為，係犯同條例第10條第1 項之施用
    第1 級毒品罪。被告持有第1 級毒品進而施用，持有之低度
    行為為施用之高度行為所吸收，不另論持有毒品之罪。另查
    ，被告曾於92年間，因施用毒品案件，經本院以92年度訴字
    第1290號刑事判決判處有期徒刑9 月確定，並於94年1 月28
    日縮短刑期執行完畢等情，此有臺灣高等法院被告全國前案
    紀錄表、臺灣彰化地方法院檢察署刑案資料查註紀錄表各1
    份存卷可考，其於5 年內再犯本案有期徒刑以上之罪，為累
    犯，應依刑法第47條之規定加重其刑。又起訴書雖記載被告
    於95年2 月16日上午10時許施用第1 級毒品1 次之犯行，然
    業經公訴人於本院審理中更正起訴事實為被告於95年2 月18
    日晚上約7 、8 時許施用第1 級毒品1 次，附此敘明。爰審
    酌被告前因施用毒品案件，經強制戒治執行完畢釋放後，仍
    未能徹底戒絕毒品，另於94年間因施用第1 級毒品案件，經
    本院以94年度訴字第1572號刑事判決判處有期徒刑10月，經
    上訴由臺灣高等法院臺中分院於95年1 月10日以94年度上訴
    字第2595號刑事判決撤銷原審判決，改判處有期徒刑1 年，
    並於95年2 月3 日確定（現執行中），復另犯本案施用毒品
    罪，顯見其無戒毒悔改之意，惟念其施用毒品之次數僅有1
    次，且施用毒品乃自戕一己之身體健康，尚未對他人造成危
    害，又犯後已坦承犯行，態度良好等一切情狀，量處如主文
    所示之刑。
據上論斷，應依刑事訴訟法第273 條之1 第1 項、第299 條第1
項前段，毒品危害防制條例第10條第1 項，刑法第11條前段、第
47條，判決如主文。
本案經檢察官郭玄義到庭執行職務。
中    華    民    國    95    年    6     月    16    日
                  刑事第一庭    法  官  唐中興
以上正本證明與原本無異。
如不服本判決，應於判決送達10日內，向本院提出上訴狀 (須附
繕本 )。
中    華    民    國    95    年    6     月    16    日
                                書記官  施惠卿
附錄本案論罪科刑法條全文：
毒品危害防制條例第10條
施用第1級毒品者，處6月以上5年以下有期徒刑。
施用第2級毒品者，處3年以下有期徒刑。


司法院資訊處製作；財團法人民間司法改革基金會備份。
